# 企业外购厂房尚未交付应当作为在建工程吗？

提问人：pa8586 时间：2019-01-04 12:40:38
求助，公司按揭购买的厂房，现在签了合同还未消防验收未达到可使用状态，无法区分土地价值和房屋价值，现在应当作为在建工程还是预付款还是其他的呢？

回答人：chenyiwei
看是否已经实物移交（已享有或承担其所有权上的主要风险和报酬，以及对其使用的控制权）。已经移交的，在在建工程中核算；尚未移交的，在 “其他非流动资产——预付厂房购建款”中核算。

提问人：pa8586 时间：2019-01-05 13:43:47
陈版您好，请问有没有相应的准则指引作为参考呢？

回答人：chenyiwei
对照固定资产准则规定的固定资产确认条件。另可参考《瑞华研究 2010 ～2016 汇编》之 “问题 1-1-45（公司专项购买的办公用期房的借款利息在房产达到预定可使用状态前能否资本化）”。